Inventaris van het archief van de heerlijkheid Voshol, 1543-1835
Nationaal Archief, Den Haag
- DE HEERLIJKHEID ZWAMMERDAM
  - Bestuur, d.
    - Algemeen
      - Briefwisseling tussen Cornelis van Aerssen en Pieter Lietaert, schout, 1727-1756.; 183; 1 omslag
      - Brieven van Albert Nikolaas van Aerssen Beijeren aan schout en ambachtsbewaarders, 1770 en z.j.; 184; 3 stukken
      - Lijst van dorpsreglementen over, 1521-1718 en z.j.; 185; 1 stuk
    - Bijzonder
      - Functionarissen, 1.
        - algemeen
          - Lijst van namen van ambachtsbewaarders of burgemeesters, schepenen, kroosheemraden of poldermeesters, kerkmeesters, buitenarmmeesters, weesmeesters en straatheemraden of brandmeesters, 1710.; 186; 1 stuk
          - Akte van overeenkomst van Gerard Johannes Beeldsnijder met Benjamin Johannes Beeldsnijder betreffende het burgemeesterschap van Zwammerdam, 1840.; ---; 1 stuk
            Zie: Des Tombe, nummer toegang ##, inv.nr. 1482. aanstelling
        - aanstelling
          - Stukken betreffende de aanstelling door de heer van Voshol van ambachtsbewaarders, schepenen, heemraden, kerk-, arm-, wees- en brandmeesters, 1707-1762.; 187; 1 pak
            Zie ook: Van Aerssen, inv.nr. 515.
          - Stukken betreffende de aanstelling door Gedeputeerde Staten van Zuid-Holland van Gerard Johannes van Lokhorst tot ontvanger van Zwammerdam, 1817.; 188; 2 katernen
      - Gezondheidszorg, 2.
        - Akte van aanstelling door Cornelis van Aerssen van Pieter Heerewijn tot chirurgijn van Zwammerdam, 1751.; ---; 1 stuk
          Zie: Offem, nummer toegang 3.19.66, inv.nr. 1203.
      - Brandweer, 3.
        - Verordening van schout, burgemeesters, schepenen en straatheemraden op de brandweer, 1731; met bevestiging door het Hof van Holland, 1747., [1731, 1747]; 189; 3 katernen
          In drievoud.
      - Notaris en procureur, 4.
        - Rekest van Dirk van der Aar aan schout en schepenen van Zwammerdam om toelating als procureur bij de vierschaar, (1683).; 190; 1 stuk
        - Akte van aanstelling door Cornelis van Aerssen van Dionysius Marsbach tot notaris te Zwammerdam, 1711; afschrift, z.j., [1711 en z.j.]; 191; 1 stuk
      - Armenzorg, 5.
        - Akte van beslag waarbij door bode en schepenen voor de diakoniearmen beslag wordt gelegd op de boerderij van wijlen Willem Onderwater wegens diens borgstelling voor twee obligaties, 1676.; 192; 1 stuk
        - Rekest van schout en buitenarmmeesters aan Albert Nikolaas van Aerssen Beijeren om obligaties uit de loterij van 1712 te mogen verkopen, 1768; met gunstige beschikking, 1768; afschrift, z.j., [1768 en z.j.]; 193; 1 stuk
      - Waterstaat, 6.
        - Financiën, 6.1
          - Rekeningen van schout en molenmeesters van de Binnenpolders wegens de kosten van de Zwammerdamse wipbrug, 1659, 1681, 1719 en 1739; met bijlagen, 1659-1739; afschriften, 1721 en z.j., [1659-1739 en z.j.]; 194; 4 katernen
            Zie ook: inv.nr. 98.
          - Lijst van morgens en eigenaars van de wonnelanden in Zwammerdam, 1717-1718.; ---; 3 stukken
        - Waterlozing, 6.2
          - Akte van bevestiging door hertog Albert van Beieren van de inwoners van Alphen in het recht op een afwatering op de IJssel tussen Zwammerdam en de Gouwsluis, 1360; vidimus van Gerard Foppenz., pastoor van Alphen, z.j.; afschrift, z.j., [1360 en z.j.]; 195; 1 stuk
          - Memorie van Walraven van Brederode betreffende de toestemming van het hoogheemraadschap Rijnland voor de bouw van een molen voor de afwatering in de Rijn en zijn afstand van de rechtsmacht over de molen aan het hoogheemraadschap, 1494; afschrift, z.j., [1494 en z.j.]; 196; 1 stuk
          - Akte waarbij de Binnenpolder van Zwammerdam in het hoogheemraadschap Rijnland wordt opgenomen, 1495; afschrift, 1661; ---; 1 stuk
            Zie: Des Tombe, nummer toegang ##, inv.nr. 1474.
        - Vervening en droogmaking, 6.3
          - Stukken betreffende de polders Reeuwijk, Broekvelden, Wijk en Voshol, 1673-1761.; 197-205
            Deze polders waren in waterstaatkundig opzicht verenigd en raakten nog nauwer met elkaar verbonden door een gemeenschappelijke onderneming, genaamd de Gecombineerde Veenpolder, die zich toelegde op vervening en droogmaking van het geheel. Een en ander kreeg in 1733 en 1734 zijn beslag.
            - Stukken betreffende de aanstelling door Cornelis van Aerssen van poldermeesters van de veenderij en droogmakerij, 1733-1744., 197; 3 stukken
            - Legger van veenlanden in de Gecombineerde Veenpolder, 1734, bijgehouden tot 1745. [1734, 1745], 198; 1 deel
            - Staten van verveende roeden in Broekvelden, Wonne en Voshol, 1744-1754., 199; 1 omslag
            - Stukken betreffende vergunningen afgegeven door Cornelis van Aerssen tot vervening in Broekvelden, Wonne, Voshol en de Tempel, 1735-1761., 200; 5 stukken
              Zie ook: Des Tombe, inv.nr. 1462.
            - Brief van Pieter Lietaert, schout van Zwammerdam, aan Cornelis van Aerssen betreffende vervening in een perceel in Voshol, behorend aan Willem Assueer van der Meer, heer van Alphen, 1737., 201; 1 stuk
            - Brieven van Pieter Lietaert, schout, aan Cornelis Mijs, rentmeester, en Cornelis van Aerssen betreffende verveende roeden in Broekvelden, Wonne en Voshol, 1739-1743., 202; 3 stukken
            - Kaart van de Veenpolder met aanduiding van de hoefslagen in de ringdijk en met vermelding van de jaartallen, waarin de verschillende percelen zijn verveend, z.j., ---; 1 stuk
              Zie: Des Tombe, nummer toegang ##, inv.nr. 1471.
            - Stukken betreffende een geschil tussen het hoogheemraadschap Rijnland en schout en heemraden van de polders Reeuwijk, Broekvelden, Wijk en Voshol over het roten van hennep en vlas in de poldersloten en betreffende de onderneming van Cornelis van Aerssen en Gerardus Aemilius, predikant, 1736-1737; met bijlagen, 1597-1699; afschriften, z.j. [1736-1737, 1597-1699 en z.j.], 203; 1 omslag
            - Akte van bevestiging door het hoogheemraadschap Rijnland van schout en kroosheemraden van de polders Reeuwijk, Broekvelden, Wijk en Voshol in de bouw van twee watermolens, 1673; afschrift, z.j. [1673 en z.j.], 204; 1 stuk
            - Stukken betreffende een verzoek van schout en heemraden van de polders Reeuwijk, Broekvelden, Wijk en Voshol aan het hoogheemraadschap Rijnland om een achtkantige molen te mogen bouwen, 1753., 205; 5 stukken
      - Financiën, 7.
        - Rekeningen van ambachtsbewaarders van Zwammerdam van het ambacht, 1666-1762; met bijlagen, 1672-1725 en z.j., [1666-1762 en z.j.]; 206; 1 pak
        - Brieven van Nikolaas Teyssen, secretaris, en schout en ambachtsbewaarders aan Albert Nikolaas van Aerssen Beijeren betreffende de afhoring van de ambachtsrekening en de belasting van het ambacht, 1767.; 207; 2 stukken
        - Brief van Albert Nikolaas van Aerssen Beijeren aan Jan Dul, waard in het rechthuis,betreffende verteringen voor rekening van het ambacht, 1767; afschrift, z.j., [1767 en z.j.]; 208; 1 stuk
        - Brief van schout en ambachtsbewaarders aan Albert Nikolaas van Aerssen Beijeren betreffende een beperking van de post voor verteringen op de ambachtsrekening, 1770.; 209; 1 stuk
      - Belastingen, 8.
        - Belasting van land, 8.1
          - Sententie van het Hof van Holland in het geschil van de buren van Bodegraven met de heer van Brederode over belasting van land in Zwammerdam buiten toestemming van Karel V, 1524; afschrift, 1655; 210; 1 katern
        - Imposten, 8.2
          - Resolutie van de Staten van Holland betreffende de verpachting van imposten, 1679; afschrift, z.j., [1679 en z.j.]; 211; 1 stuk
        - Verponding, 8.3
          - Legger van de landen van Zwammerdam, opgemaakt wegens de nieuwe verponding, 1628.; 212; 1 katern
          - Rekest van schout en ambachtsbewaarders van Zwammerdam aan Gecommitteerde Raden om een verbod op de afstand van slecht land zonder voldoening van de verponding, 1714; afschrift, z.j., [1714 en z.j.]; ---; 2 stukken
            Zie: Des Tombe, nummer toegang ##, inv.nr. 1467.
          - Legger van de landen van Zwammerdam, opgemaakt wegens de nieuwe gewone en buitengewone verponding, bijgehouden tot 1748., (1733); 213; 1 deel
            Het bedrag van de verponding werd jaarlijks verrekend in de ambachtsrekening: zie inv.nr. 206.
        - Riemtalen, 8.4
          - Rekest van schout en ambachtsbewaarders aan de Staten van Holland om de riemtalen te mogen omslaan over het ambacht in plaats van de huizen, 214
            z. j.
            1 stuk
          - Staat van riemtalen over 1666-1724 en van de herfst- en lentebede over 1693-1724, 1725., [1666-1724, 1725]; 215; 1 stuk
- DE HEERLIJKHEID REEUWIJK
  - Betwisting, a.
    - Stukken betreffende de betwisting door de kerkeraad van Reeuwijk van het patronaatsrecht van de heer, 1796.; 216; 2 stukken
  - Beheer, b.
    - Personeel, 1.
      - Schout, secretaris en bode
        - aanstelling
          - Rekesten van ingezetenen van Reeuwijk aan de heer van Brederode betreffende de aanstelling van een schout, 1623-1640.; 217; 1 katern en 2 stukken
          - Akte van toezegging door William Paulet van het recht van opvolging als schout, secretaris en bode aan Cornelis van Eyck na Vincent van Eyck, diens vader, 1699; afschrift, 1706; 218; 1 stuk
          - Stukken betreffende aanstelling en ontslag door Cornelis van Aerssen van boden van Reeuwijk en Randenburg, 1734-1735.; 219
          - Stukken betreffende de aanstelling door Cornelis van Aerssen van Dirk Lohof tot schout en secretaris van Reeuwijk en Randenburg, 1761.; 220; 2 stukken
          - Stukken betreffende de aanstelling van B.I. van der Does tot schout van Reeuwijk, 1817.; 221; 2 stukken
        - uitoefening van functie
          - Brief van Albert Nikolaas van Aerssen Beijeren aan Daniel van Beke, schout, betreffende diens adres aan de heer na het over lijden van de rentmeester, 1747; afschrift, z.j., [1747 en z.j.]; 222; 1 stuk
        - salaris
          - Staat van recognitiegelden voor het ambt van secretaris en bode, toekomend aan Vincent van Eyck uit een kapitaal van f 3500,-, over, 1679-1685, z.j.; 223; 1 stuk
          - Stukken betreffende de posten van schout, secretaris en bode in de rekeningen van ambacht en polder over, 1727-1731, z.j.; 224; 2 stukken
    - Rechten, verbonden aan de heerlijkheid, 2.
      - Tienden
        - Legger van henneplanden in Reeuwijk, 1626; met bijlage, 1626., 225; 1 katern en 1 stuk
          Zie ook: inv.nrs. 128-139.
        - Legger van het hontgeld in Reeuwijk, 1636; met bijlage, 1636., 226; 1 katern en 1 stuk
          Met het hontgeld waren bepaalde tienden in Reeuwijk afgekocht, zie: inv.nr. 128.
        - Akten van verpachting van de tienden in Reeuwijk, 1632-1647.; 227; 5 stukken
        - Akte van bevestiging door Pieter Rutten van de verpachting aan hem van een tiende in Reeuwijk, 1648.; 228; 1 stuk
        - Staat van verpachtingen van de korentienden in Reeuwijk, 1682-1685.; 229; 1 stuk
        - Brieven van Vincent van Eyck, schout van Reeuwijk, aan de rentmeester betreffende zijn verpachting van de korentienden in Reeuwijk, 1691-1697.; 230; 7 stukken
      - Veer
        - Stukken betreffende de aanstelling door Cornelis van Aerssen van marktschippers van Reeuwijk en Randenburg op Amsterdam, Gouda en Rotterdam, 1751-1762.; 231; 1 omslag
          Zie ook: inv.nr. 140. Nering
      - Nering
        - Akte waarbij Cornelis van Aerssen aan Cornelis Bijland vergunning verleent tot het houden van het rechthuis, 1733; met bijlage, 1735., [1733, 1735]; 232; 2 stukken
      - Ius primae noctis
        - Stukken betreffende huwelijken van meisjes buiten de polder de Tempel en de verkoop van land aldaar, 1711-1717.; 233; 3 stukken
      - Kerk
        - predikant
          - Stukken betreffende het komen en gaan van predikanten in Reeuwijk, 1755-1791.; 234; 1 omslag
          - Akte van overeenkomst van schout en ambachtsbewaarders van Reeuwijk met ouderlingen en diakenen van de Gereformeerde gemeente aldaar betreffende de kosten, verbonden aan beroepingen, 1791; met akte van bevestiging door Albert Nikolaas van Aerssen Beijeren, 1791; afschrift, z.j., [1791 en z.j.]; 235; 1 stuk
        - koster, voorlezer en schoolmeester
          - Stukken betreffende aanstelling en ontslag door de heer van Voshol van de koster, voorlezer of voorzanger en schoolmeester van Reeuwijk, 1663-1751.; 236; 1 omslag
          - Stukken betreffende het gedrag van de koster, voorlezer en schoolmeester van Reeuwijk, 1722 en 1735.; 237; 1 omslag
        - graven
          - Verordening van schout en ambachtsbewaarders van Reeuwijk op het begraven, 1695; met akte van bevestiging door de heer, 1701; met afschrift, z.j., [1695, 1701 en z.j.]; 238; 2 katernen
        - bank
          - Akte van toewijzing door schout en ambachtsbewaarders van Reeuwijk van een herenbank in de kerk van Reeuwijk aan Vincent van Eyck, schout, 1722; afschriften, 1733 en z.j., 239; 2 stukken
          - Brief van Vincent van Eyck, schout, aan Cornelis van Aerssen betreffende de zitplaats, die advokaat Zoutman in de kerk innam, 1723.; 240; 1 stuk
          - Stukken betreffende een verordening van Albert Nikolaas van Aerssen Beijeren op de zitplaatsen in de kerk en het begraven, 1767.; 241; 1 omslag
  - Bestuur, c.
    - Functionarissen, 1.
      - Lijsten van voorgedragen en door de heer benoemde ambachtsbewaarders, schepenen, heemraden, kerk- en armmeesters, 1654-1703.; 242; 1 pak
      - Stukken betreffende de aanstelling door de heer van Voshol van ambachtsbewaarders, schepenen, heemraden, wees-, kerk-, arm- en brandmeesters, 1711-1745.; 243; 1 pak
    - Brandweer, 2.
      - Verordening van schout, ambachtsbewaarders, schepenen en brandmeesters op de brandweer, 1754; met akte van bevestiging door de heer, 1754; met afschrift, z.j., [1754 en z.j.]; 244; 2 katernen
    - Waterstaat, 3.
      - Vervening
        - Staat van verveningen in de polders Ravensberg en 's-Gravenbroek over, 1680-1736, z.j.; 245; 1 katern
          Zie ook: inv.nrs. 197-205.
        - Akten waarbij door het hoogheemraadschap Rijnland en de heer van Voshol vergunning wordt verleend tot vervening in de polders 's-Gravenbroek en Vogelenzang, 1733-1762; afschriften, 246; 1 omslag
          Zie ook: Des Tombe, inv.nr. 1466.
        - Uittreksel uit het verbaal van Gedeputeerde Staten van Zuid-Holland betreffende de verplichting van de secretaris van de polders van Reeuwijk om jaarlijks opgave van de verveende roeden aan de eigenaren van de heerlijkheid Voshol te doen, 1830.; ---; 1 stuk
          Zie: Des Tombe, nummer toegang ##, inv.nr. 1472.
    - Financiën, 4.
      - Briefwisseling tussen Vincent van Eyck, schout, en diens zoon enerzijds en Cornelis van Aerssen en de rentmeester anderzijds betreffende de data van afhoring van de ambachts-, polder-, kerk- en armenrekeningen, 1717-1727.; 247; 1 omslag
- DE HEERLIJKHEID TER AAR
  - Betwisting en bevestiging, a.
    - Turfmaat
      - Stukken betreffende een geschil tussen Louisa Christina van Brederode en Jan Hogenboom over vervening zonder haar toestemming, 1658-1659.; 248; 3 stukken
        Zie ook: Des Tombe, inv.nr. 1465.
      - Akte van bevestiging door schout en ambachtsbewaarders van Ter Aar van de verplichting tot betaling van recognitiegelden voor vervening aan de heer van Voshol, z.j.; met bijlage, 1713; afschrift, z.j., [z.j. en 1713]; 249; 2 stukken
      - Briefwisseling tussen Floris van Teilingen, heer van Harenkarspel, en Cornelis van Aerssen betreffende zijn eventueel aandeel in de verpondingen wegens zijn aandeel in de turfmaat van Ter Aar, 1713.; 250; 3 stukken
    - Pondgeld
      - Stukken betreffende een geschil tussen Antonie Mijs, schout, en G.C. Born, secretaris, over de verdeling van het pondgeld van Ter Aar, 1763.; 251; 1 katern en 4 stukken
    - Kerk
      - Stukken betreffende een geschil tussen Cornelis van Aerssen en Pieter Zuidwijk en Arnout van der Hoorn, Roomse kerkmeesters van Ter Aar,over zijn recht tot aanstelling van administrateurs over de goederen van de Roomse kerk, 1716-1717; met retroacta, 1708-1715., [1708-1717]; 252; 2 charters en 1 pak
      - Stukken betreffende een geschil tussen Pieter Zuidwijk en Arnout van der Hoorn, Roomse kerkmeesters, enerzijds en kerkmeesters, schout en ambachtsbewaarders van Ter Aar anderzijds over inbeslagname van een kist stukken betreffende de Roomse parochie, 1716-1722.; 253; 1 charter en 1 omslag
      - Stukken betreffende een geschil tussen Cornelis van Aerssen en de Roomse kerkmeesters wegens hun beheer van de goederen van de Roomse kerk zonder zijn toestemming, 1722.; 254; 2 charters en 1 omslag
    - Bestuur
      - Rekest van Johan Wolfert van Brederode aan het Hof van Holland wegens de weigering van schepenen en stokkervers hun ambt te aanvaarden, z.j.; met gunstige beschikking, 1644; afschrift, z.j., [z.j. en 1644]; 255; 1 stuk
      - Stukken betreffende de weigering van ingezetenen om tot stokkerver te worden aangesteld, 1707-1754.; 256; 1 omslag
      - Rekest van inwoners van Ter Aar aan Cornelis van Aerssen en schout en ambachtsbewaarders om afschriften van ambachtsrekeningen met toebehoren te mogen verkrijgen, z.j.; met gunstige beschikking, 1751.; 257; 1 stuk
      - Briefwisseling tussen Cornelis van Aerssen en Antonie Mijs, schout van Ter Aar, betreffende de uitspraak van het hoogheemraadschap Rijnland in een geschil tussen hem en ingelanden van de Vierambachtspolder over afschriften van polderrekeningen, 1751; met bijlage, 1751., 258; 6 stukken
      - Stukken betreffende een geschil tussen inwoners van Ter Aar enerzijds en Cornelis van Aerssen met schout en ambachtsbewaarders anderzijds over afschriften van ambachtsrekeningen onder meer inzake de verpondingen, 1751-1755.; 259; 1 pak
  - Geschillen, b.
    - Stukken betreffende een geschil tussen Cornelis van Aerssen en Gijsbert van Waalen over diens pacht van 4 morgen 110 roeden in de Herewegse polder, 1746-1747.; 260; 1 charter, 1 katern en 1 stuk
  - Begrenzing, c.
    - Akte van overeenkomst van Johan Wolfert en Brederode met Nikolaas Kromhout, heer van Vrijhoeven, betreffende de inning der verpondingen over een perceel in Vrijhoeven door Ter Aar, 1640; met afschrift, z.j.; met brief van Johan Burghard, secretaris, aan Cornelis van Aerssen, 1729., [1640, 1729]; 261; 3 stukken
    - Provisioneel vonnis van het hoogheemraadschap Rijnland in een geschil tussen Ter Aar en Vrijhoeven over de inning der omslagen, 1696; afschrift, z.j., [1696 en z.j.]; 262; 1 stuk
    - Kwitanties van Hendrik van Blijdestein, schout, voor Willem van den Broek, heer van Vrijhoeven, wegens betaalde verpondingen, morgengelden en omslagen van een perceel van 38 morgen 4 hont 75 roeden in Ter Aar over 1686-1695, 1696; afschriften, 1698; 263; 3 stukken
  - Beheer, d.
    - Personeel, 1.
      - Schout, secretaris en bode
        - Stukken betreffende de aanstelling door de heer van Voshol van de schout, 1579-1725.; 264; 1 katern en 7 stukken
        - schout en secretaris
          - Brief van C.G. Born aan Wolf Floris baron van Hemert tot Dingshof betreffende zijn benoeming tot schout en secretaris van Ter Aar, 1817.; 265; 1 stuk
        - schout en bode
          - Stukken betreffende de aanstelling door de heer van Voshol van de schout en bode, 1684-1744.; 266; 1 katern en 3 stukken
          - Brief van Cornelis van Aerssen aan Daniel Uyttenbogaert betreffende diens waarneming van het schout- en bodeambt na de dood van Jacob Bevelander, 1743; afschrift, z.j., [1743 en z.j.]; 267; 1 stuk
        - substituut van de schout
          - Akte van aanstelling door Adriaan van Sterrevelt, gemachtigde, van Artus de Haas, secretaris, tot substituut van Hendrik van Blijdestein, schout, die gegijzeld is, 1702; afschrift, z.j., [1702 en z.j.]; 268; 1 stuk
          - Stukken betreffende de aanstelling door Cornelis van Aerssen van Daniel Uyttenbogaert, secretaris, tot substituut van de schout en tot dijkgraaf of heemraad in de droogmakerij de Vierambachtspolder, 1744-1748.; 269; 4 stukken
        - recognitie
          - Akte van overeenkomst van Cornelis van Aerssen enerzijds met Jacob Bevelander, schout en bode, en Johan Westbroek, secretaris, anderzijds, betreffende hun recognitiegelden, 1720; met bijlagen, 1715-1721., [1720, 1715-1721]; 270; 3 stukken
          - Kwitantie van Cornelis van Aerssen voor Jacob Bevelander, schout, wegens betaling van het recognitiegeld door Jacob Stouthandel, die het rechthuis in Langeraar hield, concept., 1723; 271; 1 stuk
          - Akte van overeenkomst van Albert Nikolaas van Aerssen Beijeren met Johan Moorrees, schout en bode, betreffende het recognitiegeld, 1773; afschrift, z.j., [1773 en z.j.]; 272; 1 stuk
        - financiën
          - Stukken betreffende de afrekeningen door de erfgenamen van Cornelis van Zwanenburg, schout en bode, met de heer van Voshol, 1684.; 273; 3 stukken
          - Brieven van Cornelia van Stopenburg, weduwe van Hendrik van Blijdestein, schout, aan Cornelis van Aerssen betreffende de afwikkeling der zaken van het schoutambt, 1714-1716.; 274; 3 stukken
      - Secretaris
        - ontslag
          - Stukken betreffende het ontslag van Johan Westbroek als secretaris van Ter Aar en zijn vorderingen op het ambacht, 1710-1713.; 275; 1 omslag
        - uitoefening van functie
          - Lijsten van stukken, behorend tot het archief van de secretarie van Ter Aar, 1700-1762.; 276; 1 pak
          - Brief van Cornelis van Aerssen aan Jacob Bevelander, schout, betreffende de inventarisatie van het archief van de secretarie, 1723; afschrift, z.j., [1723 en z.j.]; 277; 1 stuk
          - Akte van bevestiging door Daniel Uyttenbogaert, secretaris, van de ontvangst van een zilveren zegel van Cornelis van Aerssen voor de bezegeling van brieven, 1744.; 278; 1 stuk
      - Substituut van de bode
        - Akte van aanstelling door Cornelis van Aerssen van Dirk van Kervel tot substituut van de bode, 1744; afschrift, z.j., [1744 en z.j.]; 279; 1 stuk
        - Stukken betreffende de overeenkomst van Antonie Mijs en Antonia de Wolff, zijn moeder, met Daniel Uyttenbogaert, secretaris, betreffende de waarneming van de ambten van secretaris en bode en de aanstelling van Dirk van Kervel tot substituut, 1748.; 280; 1 omslag
        - Briefwisseling tussen Cornelis van Aerssen en Cornelis Mijs, schout, betreffende het ontslag van Dirk van Kervel en de aanstelling van Jan van Sterling tot substituut van de bode, 1761; met brief van Cornelis Clant, ontvanger der verpondingen, aan Cornelis van Aerssen betreffende de datum van afhoring van rekeningen, 1761; afschrift, z.j., [1761 en z.j.]; 281; 1 omslag
    - Rechten, verbonden aan de heerlijkheid, 2.
      - Waag
        - Brief van Pieter Lietaert aan Ezechiel Decker, procureur, betreffende de verpachting van de waag van Langeraar, 1711.; 282; 1 stuk
        - Stukken betreffende de verpachting van de waag van Ter Aar, 1711-1754.; 283; 1 omslag
        - Lijsten van gewichten, gebruikt in de waag van Ter Aar, 1711-1755.; 284; 6 stukken
        - Staat van wegingen in en inkomsten uit de waag van Ter Aar over, 1710-1711, 1711.; 285; 2 stukken
      - Tienden
        - henneptienden
          - Staat van ontvangsten van de henneptienden in de Bloklandse polder, de Schilk en de Korteraarse polder, 1712.; 286; 1 stuk
        - korentienden
          - Staat van de verpachting van de korentienden in Ter Aar, 1715.; 287; 1 stuk
        - hennep en korentienden
          - Akte van bevestiging door Cornelis Zwanenburg, schout, van de opbrengst van de hennep- en korentienden van de Bloklandse en Schilkse polders en van de turftienden van Ter Aar over, 1669-1675, 1680.; 288; 1 stuk
          - Rekening van Hendrik van Blijdestein, schout, van de koren- en smaltienden van Blokland en de Schilk en van de turfmaat, 1702-1706; met bijlage, 1707., [1702-1706, 1707]; 289; 1 katern
      - Veer
        - algemeen